Inventaris van het archief van D.A. Buitenhuis [levensjaren 1909-1997], (1940) 1945-1949 (1997)
Nationaal Archief, Den Haag
Collectie 255 D.A. Buitenhuis [levensjaren 1909-1997]
Buitenhuis
1940-1997
merendeel 1945-1949
C27037
0.30 meter; 26 inventarisnummers.
Normale geschreven, getypte en gedrukte documenten, geen bijzondere handschriften
Nationaal Archief, Den Haag
Buitenhuis, D.A., [1909-1997]
De collectie bevat voornamelijk papieren uit de periode 1946-1949 waarin D.A. Buitenhuis controleur was in Zuid-Sumatra met standplaats Palembang en als lid van de B.F.O. (Bijzonde Federaal Overleg)delegatie bij de Ronde Tafel Conferentie in Den Haag (1949)
Archiefvorming
Geschiedenis van de archiefvormer
Derk Albert Buitenhuis werd op 13 november 1909 geboren te Apeldoorn. Op 23 juni 1931 huwde hij te Den Haag (bij volmacht) Elizabeth Marina Luyten (geboren Lekkerkerk, 11 maart 1909). In 1930 kwam hij in Nederlands-Indië aan als aspirant-bestuursambtenaar en werd hij benoemd tot kandidaat gezaghebber bij het Binnenlands Bestuur. Op 16 oktober 1932 werd hij geplaatst in de residentie Tanapoeli. In 1936 werd hij benoemd tot gediplomeerd gezaghebber en overgeplaatst naar de residentie Westerafdeling van Borneo. Na een verlofperiode in Nederland werd hij 1937 weer geplaatst in Tanapoeli. Daarna was hij nog vanaf 19 juli 1938 als controleur werkzaam in de onderafdelingen Padang Lavas (afd. Padangsidempoeam, Sumatra) en Ogan Oeloe (afd. Batoeradja, Sumatra, vanaf 1940). Zijn lotgevallen na de Japanse invasie in Nederlands-Indië zijn de inventarisator onbekend.
Vanaf eind 1945 trad Buitenhuis op als bestuursambtenaar in de afdeling Zuid-Sumatra, daarnaast was hij politiek adviseur van het comité DISS en maakte hij o.a. deel uit van de Zuid-Sumatraanse delegatie naar de conferentie van Bandoeng. Aan het eind van z'n Indische carrière was hij lid van de delegatie van de Bijzonder Federaal Overleg bij de Ronde Tafel Conferentie te Den Haag.
D.A. Buitenhuis is in 1997 overleden te Eefde.
Geschiedenis van het archiefbeheer
De verwerving van het archief
Het archief is via prof.mr.dr. Fasseur in 2002 aan het Nationaal Archief geschonken door mevr. A. Schoondorp-Buitenhuis.
Schenking (van een niet overheidsarchief)
Inhoud en structuur van het archief
2.21
Ordening van het archief
Door het ontbreken van achtergrondinformatie over de collectie is besloten een simpele chronologische ordening aan te brengen in de inventaris. Er heeft geen hernummering plaats gevonden
Aanwijzingen voor de gebruiker
Openbaarheidsbeperkingen
Volledig openbaar.
Materiële beperkingen
Het archief kent geen beperkingen voor het raadplegen van stukken als gevolg van slechte materiële staat.
Aanvraaginstructie
Openbare archiefstukken kunnen online worden aangevraagd en gereserveerd. U kunt dit ook via de terminals in de studiezaal van het Nationaal Archief doen. Om te kunnen reserveren dient u de volgende stappen te volgen:
U maakt een profiel aan op www.gahetna.nl, en logt vervolgens in
Via de archiefinventaris (alleen de beschrijvingen met rode nummers) selecteert u het gewenste archiefstuk door op de knop 'Reserveren' te klikken
In het volgende scherm geeft u aan op welke dag u het archiefstuk wilt inzien
Indien u zich bevindt in de studiezaal en een tafelnummer heeft ontvangen kunt u dit nummer vermelden. Als u geen tafelnummer heeft kunt u tafelnummer 777 laten staan
Vervolgens bevestigt u uw reservering door deze te versturen.
Verwant materiaal
Beschikbaarheid van kopieën
Beschrijving van de series en archiefbestanddelen
- Stukken afkomstig van vóór 1942
  - Publicatie "Reglementen op de verkiezing, erkenning en ontheffing van hun waardigheid alsmede de vervanging bij belet, afwezigheid of onstentenis van Marga, Doesoen en Kampomghoofden (Penggawa) in de residentie Palembang", met gelijktijdige Maleise vertaling, 1940; 25; 1 stuk
- Stukken afkomstig uit zijn periode als bestuursambtenaar in Zuid-Sumatra (1945-1948)
  - Landkaart Bintoehan, Sumatra, US Army map service, 1944; 12; 1 stuk
    In pen is de plaats Pageralam omcirkeld.
  - Chronologisch overzicht "The Japanese-sponsored "Government of the Republic Indonesia", [1945 augustus]; 21; 1 omslag
  - Politieke en economische verslagen over Zuid-Sumatra, in het bijzonder de residentie Palembang, met bijlagen, november 1945 - 1947, ingekomen bij controleur Buitenhuis, 1946-1947; 6; 1 pak
  - Nota van de assistent-resident van Palembang, H.J. Wijnmaalen met beantwoording van de vragen gesteld door de NEFIS te Medan, 1946 februari 27; 20; 1 stuk
  - Diverse stukken, door Buitenhuis aangemerkt als "privé-dienststukken", 1946-1948; 11; 1 pak
    - Reglement op de verkiezing etc. van de margahoofden in de residentie Palembang, stencil, z.d.
    - Exemplaar Julianabode, betreffende bestandsoverenkomst januari 1948, 1948 januari 19
    - Extract-besluit van de luitenant-gouverneur-generaal betreffende de duurte- en gezinstoeslagenregeling, stencil, 1947 december 18
    - Korte aantekening bestuursconferentie op 9, 10 en 11 december 1947, stencil, 1947.
    - Territoriale order nr. 50 betreffende reizen en wegconvooien in Zuid-Sumata, stencil, 1947 november 15
    - Exemplaar Julianabode, betreffende bezoek Amerikaanse militaire waarnemers aan Palembang, 1947 november 18
    - Mededeling hoofd exploitatiekring Palembang der Staatsspoorwegen over treinenloop, 1947 november 14
    - Nota "Onze houding ten opzichte van de islam", stencil, z.d.
    - Algemene instructies t.a.v. het financiëel en economisch beleid en goederen- en voedselvoorziening, doorslagen, 1947 november 18
    - Circulaire van de procureur-generaal bij het Hooggerechtshof van Indië over vervolginsbeleid in rechtstreeks bestuurd gebied met inheemse rechtspraak, met bijlage (circularie uit 1941), 1947
    - Circulaire van het Bureau Goederen Voorziening met richtlijnen inzake distributie "Uitrusting binnenland", stencil, 1947 oktober 9
    - Extract-besluit van de Regeringscommissaris voor bestuursaangelegenheden voor Zuid-Sumatra betreffende vaststelling tarieven voor retributie van hout en andere bosgewassen, doorslag,1947 oktober 11
    - Verordening Militair Gezag no. 518 betreffende regeling van vervoer vanuit, naar en binnen de bevrijde gebieden op Java, Madoera en Sumatra, stencil, 1947 september 25
    - Extract-besluit van de Regeringscommissaris voor bestuursaangelegenheden voor Zuid-Sumatra betreffende het rechtersreglement van Zuid-Sumatra, doorslag,1947 september 24
    - Richtlijnen voor de behandeling van gevangenen, uitgevaardigd door de Territoriaal Troepencommandant Zuid-Sumatra, stencils, 1947 oktober 7
    - Circulaires van de bestuursdienst en Recomba Palembang betreffende overneming personeel van andere diensten, excursiegelden, overgenomen goederen van de Republiek, 1947 september
    - Extract-besluit van de Regeringscommissaris voor bestuursaangelegenheden voor Zuid-Sumatra betreffende aanstelling van bestuursambtenaren, stencil,1947 september 15
    - Circulaires betreffende reiskostenvergoedingen, uitkeringen gedeelte van tegoede salarissen en pensioenen, voorschriften voor het levensverzekeringsbedrijf, excursiegelden 1946-1947
    - Extract-besluit van de luitenant-gouverneur-generaal betreffende instelling van het ambt van Regeringscommissaris voor bestuursaangelegenheden, stencil, 1947
  - Korte beschrijving van de residentie Palembang, opgesteld door de resident H.J. Wijnmaalen, 1947 juni 19; 18; 1 stuk
  - Exemplaar van het tijdschrift "De Demon. Lijfblad van de Y Brigade", 1947 februari 8; 19; 1 stuk
  - Ontwerp-ordonnantie bevoegdheidregeling Oost-Sumatra, 1948 januari 24; 14; 1 omslag
  - Politieke en economische verslagen van de Recomba over Zuid-Sumatra, bestemd voor controleur D.A. Buitenhuis, januari-september, november 1948, 2; 1 omslag
  - Economische verslagen van Zuid-Sumatra (maanden september, oktober en december 1948), 17; 3 stukken
  - Kalender 1948 van de Straits Steamship Company Limited, door Buitenhuis gebruikt als agenda, 7
  - Stukken betreffende de Recomba Adviesraad Zuid-Sumatra, 1948; 13; 1 omslag
  - "Mededelingen ten behoeve van leden no. 61 (1949)", uitgave van de Vereniging van Ambtenaren bij heet Binnenlands-Bestuur in Nederlands-Indië, 15; 1 stuk
  - Rapport "Bevindingen van de Federale Conferentie n.a.v. het voorontwerp van de Wet Bestuursregeling Indonesië in overgangstijd, 1948; 22; 1 omslag
  - Tijdschrift "B.B. Enveloppe" (21 oktober, 29 oktober en 5 november 1948), 23; 3 stukken
  - Stukken ontvangen of opgemaakt als lid van de delegatie van Zuid-Sumatra bij de federale conferentie te Bandoeng, 1948; 10; 1 pak
  - Inlichtingenrapport van de Regerings Voorlichtingsdienst betreffende infiltraties in federaal gebied, 1948 december; 24; 1 stuk
- Stukken afkomstig uit zijn periode als lid van de delegatie van het B.F.O. bij de Ronde Tafelconferentie te Den Haag
  - Stukken van de Ronde Tafelconferentie, voornamelijk ontvangen als lid van de Financiëel-Economische Commissie, 1949, 8; 1 pak
  - Verslagen van vergaderingen van de B.F.O, 1949; 9; 1 omslag
  - Stukken betreffende het concept voorlopige constitutie van de Republiek van de Verenigde Staten van Indonesië, 1949; 1; 1 omslag
  - Stukken van de Ronde Tafelconferentie, ontvangen als lid van B.F.O. delegatie, o.a. betr. regeling burgerlijke overheidsdienaren, accoord Financiëel-Economische Commissie, Nieuw-Guinea, 1949; 3
  - Stukken van de Ronde Tafelconferentie, ontvangen als lid van B.F.O. [Bijzonder Federaal Overleg] delegatie, oktober 1949, 5; 1 omslag
  - Convocaties voor de slotzitting van de Ronde Tafel Conferentie, met exemplaren van de Nieuwe Courant van 3 en 24 november 1949, 4; 1 omslag
  - Stukken betreffende de Summer School for Colonial Service Officers in Engeland, 1948-1949; 16; 1 omslag
- Stukken daterend van ná zijn bestuursperiode in Indië
  - Diverse stukken, bevat:, 1949; 26; 1 omslag
    - Ontwerp Huishoudelijk Reglement Vereniging "Montessori-school Wassenaar", stencil, 1949
    - Stukken betreffende de Nederlandse Bond van Woningzoekenden (Woninglozen) N.B.W. 1949
    - Dankbetuigingskaart voor het tonen van medeleven bij het overlijden van Buitenhuis en zijn echtgenote,1997 juli